【裁判字號】    95,上更(一),176
【裁判日期】    950510
【裁判案由】    毒品危害防制條例等
【裁判全文】
臺灣高等法院刑事判決             95年度上更(一)字第176號
上  訴  人
即  被  告  乙○○
                    樓(現於臺灣桃園監獄執行中）
選任辯護人  王淑琍  律師
上列上訴人因違反毒品危害防制條例案件，不服台灣板橋地方法
院，中華民國94年8 月10日第一審判決（起訴案號：台灣板橋地
方法院檢察署93年度偵字第16443號），提起上訴，本院判決後
，經最高法院發回更審，本院判決如下：
    主  文
上訴駁回。
    事  實
一、乙○○於民國88年間曾因施用第二級毒品案件，經台灣板橋
    地方法院以89年度板簡字第166號判處有期徒刑6月確定；又
    於同年間因轉讓第二級毒品案件，經同院以89年度訴字第12
    45號判處有期徒刑8月確定，嗣經同院於90年4月9日定其應
    執行之刑為有期徒刑1年，於90年12月4日縮刑期滿執行完畢
    。詎其猶不知悛悔，竟意圖營利，並基於概括犯意，先後於
    自92年12月某日起，以平均每月3次之頻率，在其位於臺北
    縣土城市○○街9號2樓之住處，及其友人甲○○位於臺北縣
    中和市○○街40巷1弄7號3樓之住處內，以每包新臺幣（下
    同）1千元或2千元不等（視每包重量而定）之價格，販賣第
    二級毒品安非他命予甲○○數次。復承前之概括犯意，於93
    年9月8日23時59分許，先以電話與甲○○談妥以2千元之價
    格出售安非他命2包，再請與其有販賣第二級毒品犯意聯絡
    之不詳年籍姓名的成年男子前往臺北縣板橋市重慶國中附近
    ，交付安非他命2包（即附表編號第一號所示之2包安非他命
    ）予甲○○而販賣之。另乙○○明知安非他命係第二級毒品
    ，不得轉讓，竟因自93年08月間某日起，將其製造槍彈所用
    之零件及工具寄藏於甲○○前開住處（所涉違反槍砲彈藥刀
    械管制條例罪嫌部分業經臺灣板橋地方法院檢察署檢察官另
    行移送原審法院審理中），即基於轉讓第二級毒品安非他命
    之概括犯意，先後於前揭寄藏槍彈零件工具之日起至93年9
    月9日8時許甲○○遭警查獲間之不詳時間，連續在其住處及
    甲○○前開住處，各無償轉讓不詳數量之第二級毒品安非他
    命予甲○○1次。嗣經警於93年9月9日8時許持搜索票至甲○
    ○前開住處進行搜索，而扣得如附表編號第一、二號所示物
    品。復於93年10月7日19時10分許，在土城市○○街9號前拘
    獲乙○○，並在其同意下前往其前揭住處，扣得如附表編號
    第三號所示物品。
二、案經臺北市政府警察局移送臺灣板橋地方法院檢察署檢察官
    偵查起訴。
    理  由
壹、程序部分：
一、按被告以外之人於偵查中向檢察官所為之陳述，除顯有不可
    信之情況者外，得為證據，刑事訴訟法第159條之1第2項定
    有明文。查證人甲○○於偵訊時陳稱有向被告買安非他命，
    及被告曾免費提供伊吸食安非他命，核與其於警詢時及原審
    審理時所述相符，復無其他證據足證其顯有不可信之情況，
    即已符合前述傳聞法則之例外。其次，刑事訴訟法第97條第
    1項後段、第2項規定：「被告亦得請求對質。對於被告之請
    求對質，除顯無必要者外，不得拒絕」及同法第184條第2項
    規定：「因發見真實之必要，得命證人與他證人或被告對質
    ，亦得依被告之聲請，命與證人對質」等規定，固屬總則編
    之規定，於偵查中亦有適用，然查被告僅曾於93年10月8日
    接受檢察官偵訊，且其於該次期日並未提出與甲○○對質之
    請求，故檢察官於偵訊時未予被告與甲○○對質之機會即偵
    結起訴，尚無違背法定程序之情事，自難據此即謂甲○○於
    偵訊時所為之陳述欠缺證據能力。況且證人甲○○於原審審
    理時業已接受辯護人之詰問，所為陳述亦與其於偵訊時所稱
    大致相符，益徵其偵訊時所為陳述應具有證據能力。
二、查臺北市政府警察局刑事警察大隊係依法針對0000000000、
    0000000000電話實施通訊監察，有臺灣板橋地方法院檢察署
    93年9月9日93年板檢博良監續字第000355號、93年7月13 日
    93年板檢博良監續字第000271 號、93年8月11日93年板檢博
    良監續字第000314號通訊監察書附卷可稽（原審卷第190 至
    196 頁），核屬合法之通訊監察。又通訊監察譯文（原審卷
    第22至36頁）括號內所寫文字，並非自通訊監察錄音帶轉譯
    而成，業經原審勘驗屬實，故其此部分之記載，即非通訊監
    察錄音帶之替代物，且屬被告以外之人（即製作此份通訊監
    察譯文之警員）於審判外所為之書面陳述，故無證據能力。
    至於其餘之譯文內容，核與錄音帶內容大致相符，應有證據
    能力。至辯護人辯稱略以：通訊監察譯文有問題，如果有監
    聽到的話，何以當時不到現場抓人？此乃警方執行順序問題
    ，尚難否定上開有關錄音內容譯文之證據能力。
貳、實體部分：
甲、關於被告販賣第二級毒品部分：
一、訊據被告乙○○固坦承附表編號三之物品均係警方在其住處
    所查扣等情，惟矢口否認有販賣第二級毒品安非他命犯行，
    並於本院更審審理時辯稱：伊並無販賣安非他命予甲○○云
    云。被告之辯護人為被告辯稱：被告至今不了解甲○○為何
    指控被告販賣安非他命給他，可能係因被告寄藏槍械在甲○
    ○住處，致其遭警查獲而心生不滿，或因被告積欠甲○○配
    偶數萬元未還，加深2人之怨隙，更有可能係因甲○○為脫
    免罪責始指控被告販賣安非他命予他云云。
二、經查：
(一)上揭被告販賣安非他命予甲○○之犯罪事實，業據證人甲○
    ○於警詢時證稱：「該手槍、子彈我於（9）日凌晨零時我
    打電話與『伯仔』連絡要向他購買安非他命毒品時，叫我順
    便拿到板橋市重慶國中門口，將槍彈交給他朋友拿走」、「
    本日（93年9月9日）警方扣案之安非他命是我於（9）日凌
    晨零時許用我0000000000電話與『伯仔』連絡後，約定於北
    縣板橋市重慶國中門口，以2千元購買2小包，我們交易都以
    小包為計算單位，沒有秤重量，本次交易是『伯仔』交代他
    的朋友拿來，現金交易完成」、「我目前都以他使用之0000
    000000、0000000000電話與他聯絡」、「這2、3年都是向『
    伯仔』購買，．．．，這2、3年來我幾乎每星期都向『伯仔
    』購買1次，每次都是2千元，數量也是2小包」等語（見偵
    字14848號卷一16頁反面、第17頁正、反面）；於檢察官偵
    查中證稱：「（為何同意『伯仔』借用你之住處改造槍枝？
    ）因為我有向『伯仔』買安非他命，『伯仔』有算我便宜一
    點」、「（伯仔如何聯絡？）以電話連絡，0000000000 、
    0000000000。昨天晚上我還有打通0000000000那一支」、「
    （安非他命從哪買？）在寄放槍枝零件之前都是從乙○○處
    買，每次1千元，他給我1小包，重量我不確定，1包我可以
    用很久，因為我不是每天用。在寄放後，他每次來，都在我
    住處施用安非他命，我也會跟他一起用，他通常晚上來」等
    語（見偵字14848號卷一第29頁、第44頁）；於原審時證稱
    ：伊均係向被告購買安非他命，1小包有時是1千元，有時比
    較重就是2千元，重量都是被告秤好。1個月平均買3次左右
    ，大約每10天1次，1次多少錢不一定，看我跟他買多少就多
    少，最少買1千，最多買2千，通常都在被告土城處或我家交
    易，只有最後一次是在重慶國中交貨等語（見原審卷177頁
    、第181頁），可見證人甲○○於偵審中均堅詞證稱確有向
    被告購買安非他命，此外，並有如附表編號第一號所示扣案
    之安非他命及其初步鑑驗通知書可參，足認被告確有販賣第
    二級毒品安非他命予證人甲○○。至證人甲○○就每次購買
    之金額、數量及每次相隔時間等細節部分雖稍有出入，此或
    因時間久遠及記憶模楜之故，乃人之常情，然甲○○對於向
    被告購買安非他命之主要情節，則無二致，誠難以小細節之
    略有出入即否定主要事實 (販賣安非他命)之認定，且證人
    甲○○於原審審理時業已具結擔保所言屬實，並已接受檢察
    官及辯護人之交互詰問，當以其於原審審理時之供述較可採
    信。
(二)被告之辯護人雖辯稱：甲○○可能係因被告寄藏槍械在其住
    處，致其遭警查獲而心生不滿而指控被告販毒云云，但查：
    扣案之槍彈零件為被告所有，而受被告之託把槍枝放在家中
    係因為買毒品比較方便等情，業據證人甲○○證述在卷（見
    原審卷第181頁），且被告於本院上訴審審理時亦供稱：「
    （甲○○為何同意你寄放違法的槍彈？）開始寄放時，他不
    知道是槍彈。」等語，足認證人甲○○係在不知情之情況下
    受被告之託寄藏扣案之槍彈零件，嗣後證人甲○○知悉被告
    寄藏之物品係槍彈零件，自應評估若遭查獲將面臨刑罰，則
    其是否仍願依被告之託寄藏扣案之槍彈零件，當可自由決定
    ，是證人甲○○評估後認為其為方便買毒品仍依被告之託寄
    藏扣案之槍彈零件，應無事後遭查獲，心生不滿，任意指控
    被告販賣安非他命之理，上開辯解尚嫌無據。
(三)證人甲○○於警詢時證稱伊與被告聯繫時所用之行動電話號
    碼為0000000000，而被告之行動電話門號為0000000000、00
    00000000，另於原審審理時則證稱伊另有0000000000門號，
    而被告另有一個綽號叫「小隻」，核與被告於警詢時稱有使
    用過0000000000、0000000000門號（見偵字16443號卷第11
    頁）及於原審審理時稱伊之綽號叫「小隻」（見原審卷第18
    4號）等語相符。而依臺北市政府警察局刑事警察大隊通訊
    監察錄音帶譯文：「93年7月18日14時12分－甲○○：喂！
    我英華。你在哪裡？乙○○：我還在新莊。甲○○：新莊喔
    ！處理「二張」呢。乙○○：等我確定，好不好？你在家喔
    ？甲○○：是。乙○○：我確定後再過啦！甲○○：好。(二)
    93年9月3日23時4分－甲○○：喂！你在哪裡？乙○○：我
    在家。甲○○：我打給你，你有打？乙○○：按呢？（台語
    ，意指怎樣）甲○○：嗯！想要跟你處理《意指購毒》說。
    乙○○：好。我等一下過去。甲○○：好啦。93年9月4日10
    時13分－甲○○：喂！你在家啊！乙○○：對。甲○○：○
    ○（聽不清楚）處理三張。乙○○：好。甲○○：我過去。
    乙○○：（聽不清楚）。甲○○：好。93年9月8日23時59分
    －甲○○：你在哪裡？乙○○：我在朋友這裡。甲○○：我
    要處理（意指購毒）。乙○○：我．．．甲○○！甲○○：
    ㄏㄚˊ。．．．甲○○：你在哪？乙○○：我在重慶國中這
    裡。甲○○：我等下再打給你。乙○○：好。」等語，此有
    原審勘驗筆錄及通訊監察譯文附卷可稽，而證人甲○○於原
    審審理時亦具結證稱伊確實有打這些電話給被告，「處理」
    就是要買安非他命，「2張」就是要買2千元等語（原審卷第
    175、178至179頁）等語，足見被告與甲○○間確有多次以
    電話並以暗語聯絡販賣安非他命予甲○○之情。
(四)被告之辯護人雖又辯稱：甲○○亦有可能係因被告積欠甲○
    ○配偶數萬元未還，加深2人之怨隙而挾怨報復云云，惟證
    人甲○○於原審審理時證稱：「（被告是否曾經向你借錢沒
    有還？）有，但是借多少我忘記了，因為是向我太太借的，
    我太太有抱怨，但是我並沒有一直打電話向他要」後，被告
    則表示：「有這回事，沒意見」等語（見原審卷第182頁）
    ，復經原審詢以被告與甲○○平日之交往情形，被告亦自稱
    ：「（你在何時認識證人甲○○？）我記不清楚」、「（你
    認識他的原因為何？）因為我們以前都住在中和民利街附近
    ，朋友介紹的」「（你認識甲○○之後你們都一起做什麼事
    情？）看錄影帶布袋戲及釣魚，我們都是去租最新的布袋戲
    光碟。1週會有2集我們都一起看也一起釣魚」等語（見原審
    卷第184至185頁），由上可知，被告與甲○○平日交情非淺
    ，縱然被告確有欠錢未還之情形，然甲○○既無百般索討未
    獲清償之情形，要不至於甘冒偽證罪責而不顧友情刻意設詞
    誣陷被告之理，堪認證人甲○○之證詞具有相當之證據證明
    力，是被告之辯護人執此爭辯，亦嫌無據。
(五)被告之辯護人再辯稱：證人甲○○更有可能係因為脫免罪責
    始指控被告販賣安非他命予他云云，第查：本件雖在證人甲
    ○○住處查扣電子秤乙台，但依前開臺北市政府警察局刑事
    警察大隊通訊監察錄音帶譯文及原審勘驗筆錄，均顯示係被
    告販賣毒品予證人甲○○，並無證據顯示係證人甲○○販賣
    毒品與被告。況證人甲○○僅有吸食毒品之犯行且係初犯，
    依毒品危害防制條例之規定，僅需觀察、勒戒，尚無何刑責
    可言，辯護人自當知之甚明，是其執此爭辯，亦嫌無據。
(六)又第二級毒品安非他命係屬違禁物，且價值不菲，衡情被告
    若非意在營利，斷無甘冒重罰將安非他命售予他人之理。是
    雖被告否認販賣安非他命，且就安非他命販入、販出之價格
    堅不吐實，致無法明確得知其從中賺取之差價為何，然仍無
    礙於被告以營利之意圖而從事販賣安非他命事實之認定。
(七)綜上所述，本院依證人甲○○於偵審中之證言，其所證述向
    被告購買安非他命之情，並無顯不可信之情況，自得作為認
    定被告販賣第二級毒品之證據，且依被告與甲○○之通訊監
    察內容以觀，兩人確有多次以暗語聯絡購買安非他命情事，
    當可據為被告販賣毒品安非他命之補強證據，另證人甲○○
    於93年9月9日8時許被警查獲後即供出其所持有之安非他命
    係向被告所購買，而觀之被告與甲○○於93年9月8日23時59
    分之通聯記錄中，甲○○確有以暗語向被告表示「我要處理
    」 (按即要買安非他命之意)，益見證人甲○○之證言信而
    有徵。是依證人甲○○之證詞及兩人間通聯紀錄之補強證據
    ，及依通聯紀錄所示，甲○○嗣後被查獲並扣得如附表編號
    一所示之安非他命確係向被告所購得，堪認被告確有販賣安
    非他命犯行。被告及其辯護人前揭辯詞，無非砌詞巧飾，不
    足採信。又本件事證明確，被告請求傳喚證人甲○○對質，
    然證人甲○○已於原審審理時，在被告面前就購買安非他命
    之經過證述綦詳，且被告亦當庭表示無其他證據請求調查（
    見原審卷第186頁），本院認本案事證已明，無再加傳訊對
    質之必要，併此敘明。
乙、關於被告轉讓第二級毒品部分：
    上揭被告無償提供第二級毒品安非他命予甲○○施用之犯行
    ，業據被告於本院審理時坦承不諱，核與證人甲○○於警詢
    證稱：「（伯仔為何將改造槍械工具及零組件放在你處所？
    有無酬勞？）因為『伯仔』認為改造槍械工具及零組件放我
    住所比較安全，我因有施用安非他命，認為這樣我比較方便
    得到安非他命。沒有酬勞，但是他有時會免費提供安非他命
    給我吸食」等語（見偵字14848號卷一第17頁正面）；於檢
    察官偵查中供稱：「後來他將改造槍械工具及零組件放我處
    所後，有時會免費提供安非他命給我施用。」、「在寄放後
    ，他每次來，都在我住處施用安非他命，我也會跟他一起用
    ，他通常晚上來。」等語（見偵字14848號卷第44頁正面）
    ；於原審審理時證稱：「（你自己有無曾經向被告拿毒品過
    ，但是不用給錢？）有這樣的情形，應該不超過3次」、「
    （你向被告拿毒品不用錢時間、地點為何？）在被告家裡，
    我家裡也有，大約是在查獲之前更久之前，詳細時間我記不
    清楚，我拿毒品跟我買毒品時間是交岔的」、「（你跟被告
    拿毒品不用錢，是何理由？）這我不知道，是被告給我的」
    等語大致相符（見原審卷第176頁），是依被告之自白及證
    人甲○○之前開證述觀之，被告確有無償提供安非他命予甲
    ○○施用，而無償提供安非他命予他人施用，當施用完畢後
    ，該安非他命即已不存在，無從再利用或返還，依社會一般
    之通念，提供者即有移轉安非他命所有權予施用者之意思，
    核屬轉讓毒品無訛。又依證人甲○○前開供述，並不確定被
    告共轉讓幾次安非他命供其施用，惟供稱應該不超過3次，
    且被告自承曾提供2、3次予甲○○施用，依「罪證有疑，利
    於被告」之證據法則，自應僅採認被告曾先後於寄藏槍彈零
    件工具之日起至93年9月9日8時許甲○○遭警查獲間之不詳
    時間，在其住處及甲○○前開住處，先後各無償轉讓第二級
    毒品安非他命予甲○○一次，較有利於被告。是被告轉讓第
    二級毒品之犯行，事證明確，亦堪認定。
丙、核被告乙○○所為，係犯毒品危害防制條例第4條第2項之販
    賣第二級毒品罪及同條例第8條第2項之轉讓第二級毒品罪。
    其販賣及轉讓前、後持有安非他命之低度行為，應分別為其
    販賣、轉讓之高度行為所吸收，均不另論罪。被告於93年9
    月8日23時59分許以電話與甲○○談妥以2千元賣出安非他命
    2包後，請姓名年級不詳之成年男子前往臺北縣板橋市重慶
    國中門口交付安非他命2包予甲○○，二人就此販賣第二級
    毒品犯行間顯有犯意聯絡及行為分擔，均為共同正犯。又被
    告先後多次販賣、轉讓第二級毒品安非他命犯行，均各時間
    緊接，犯罪構成要件相同，顯係基於概括犯意為之，各應依
    連續犯規定論以一罪，並依法加重其刑（其中法定刑為無期
    徒刑部分依法不得加重）。被告所犯前開二罪，因行為互異
    ，且所犯罪名不同，應予分論併罰之。查被告前於88年間因
    施用第二級毒品案件，經台灣板橋地方法院以89年度板簡字
    第166號判處有期徒刑6月確定；又於同年間因轉讓第二級毒
    品案件，經同法院以89年度訴字第1245號判處有期徒刑8月
    確定，前開二罪刑經同法院於90年4月9日定其應執行之刑為
    有期徒刑1年後，業於90年12月4日縮刑期滿執行完畢，有臺
    灣高等法院被告前案紀錄表一份在卷可查。其受有期徒刑之
    執行完畢後5年內，再犯本案有期徒刑以上之罪，為累犯，
    所犯二罪均應依法遞加重其刑（法定刑為無期徒刑部分依法
    仍不得加重）。
丁、原審基於前述理由，因依毒品危害防制條例第4條第2項、第
    8條第2項、第18條第1項前段、第19條第1項，刑法第11條前
    段、第28條、第56條、第51條第5款、第47條，審酌被告前
    曾因轉讓第二級毒品案件遭判處有期徒刑確定並已執行完畢
    後，仍不知悔改而再犯本案之罪，顯然未見悔意，兼衡其犯
    罪之動機目的，本案其販賣及轉讓之對象雖僅證人甲○○一
    人，然仍對社會秩序造成嚴重之潛在危害，智識程度，犯後
    態度等一切情狀，就被告乙○○連續販賣第二級毒品部分，
    量處有期徒刑捌年；就連續轉讓第二級毒品部分，量處有期
    徒刑拾月，並定其應執行有期徒刑捌年陸月，並敘明毒品危
    害防制條例第8條第6項雖規定「轉讓毒品達一定數量者，加
    重其刑至二分之一，其標準由行政院定之」，行政院並於93
    年1月7日函頒「轉讓、持有毒品加重其刑之數量標準」，依
    該標準第2條第1項第1款規定，轉讓第二級毒品達10公克以
    上者，均加重其刑至二分之一，而此一加重規定所需計入之
    數量，應指已實際為交付行為，並已移轉毒品所有權者。查
    本案被告轉讓第二級毒品安非他命予甲○○之數量為何，尚
    無法具體指明，依據有利於被告之解釋，因乏證據足證其所
    轉讓者已超過前揭行政院函頒之標準，故本件尚不得依前開
    規定加重其刑。另以本件經警持搜索票至甲○○住處所搜索
    扣得之安非他命2包（合計淨重0.5公克），乃被告販予甲○
    ○之第二級毒品安非他命，應依毒品危害防制條例第18條第
    1項前段諭知沒收銷燬；又用以裝盛前述安非他命所用之包
    裝袋2個，乃供被告犯毒品危害防制條例第4條第2項之罪所
    用之物，應依同條例第19條第1項沒收之；又被告自92年12
    月某日起，即以每包1千元或2千元不等（視每包重量而定）
    之價格，且以平均每月3次之頻率，販賣第二級毒品安非他
    命予甲○○數次，復於93年9月9日0時以2千元之價格販賣安
    非他命予甲○○1次，業經認定如前，以對被告最為有利之
    認定，以每次販賣所得為1千元，每月販出3次為準，自92年
    12月起至93年8月止，應已獲取犯罪所得計2萬7千元（即
    1,000元×每月3次×9個月＝27,000元），再加上93年9月9
    日得款2千元，總計販賣安非他命所得之財物共2萬9千元，
    此係被告因本案犯罪所得之財物，應依毒品危害防制條例第
    19條第1項之規定宣告沒收，如全部或一部不能沒收時，以
    其財產抵償之。附表編號第一號所示吸食器、殘渣袋及電子
    秤，乃被告甲○○所有用以施用毒品之器具，編號第二號所
    示槍彈零件及工具雖為本案查獲被告之前所扣得之物，然究
    與本案被告販賣與轉讓第二級毒品犯行欠缺密切關聯性，爰
    不對之諭知沒收。另附表編號第三號所示安非他命、吸食器
    及殘渣袋等物，業經台灣板橋地方法院及本院各以93年度訴
    字第1010號、94年度上訴字第551號認定屬於被告吸食所用
    之毒品及器具，而分別諭知沒收銷燬及沒收，全案並已確定
    在案，有本院前開判決及被告前案紀錄表各一份在卷可稽，
    復無證據可證明前揭安非他命毒品係被告預以販賣或轉讓之
    客體，且公訴人亦未將之引為本案犯罪事實之證據方法，自
    無從諭知沒收銷燬及沒收。經核其認事用法，俱無違誤，量
    刑亦甚允洽。被告上訴意旨，仍執陳詞否認販賣第二級毒品
    安非他命云云，非有理由，上訴應予駁回。
戊、公訴意旨另以：被告乙○○於90、91年間起至92年11月止，
    基於概括之犯意，連續以每小包1千元之價格，販賣第二級
    毒品安非他命予甲○○施用等語，因認被告此部分所為亦犯
    毒品危害防制條例第4條第2項之販賣第二級毒品罪嫌。經查
    公訴人前開認定，固有證人甲○○於93年9月9日警詢時證稱
    ：「這2、3年都是向『伯仔』購買」等語（見偵字14848號
    卷第17頁反面）為據，然證人甲○○於原審審理時則明確具
    結證稱係自92年12月才認識被告並向其購買安非他命（見原
    審卷第181頁），核與被告於警詢時自稱：「他（按指甲○
    ○）是我很多年的鄰居，但是只認識1、2年」（見偵字第16
    443號卷第9頁）等語大致相符，自以證人甲○○於原審審理
    時所言較可採信，此外，復查無其他證據足證被告早自90、
    91年間起即開始販賣安非他命予甲○○，則此部分犯行即屬
    不能證明，惟因公訴人認定此部分倘成立犯罪，將與前開本
    院所認定自92年12月起至93年9月9日止之販賣第二級毒品犯
    行具有連續犯之裁判上一罪關係，爰不另為無罪之諭知。
據上論斷，應依刑事訴訟法第368條，判決如主文。
本案經檢察官侯千姬到庭執行職務。
中    華    民    國    95    年    5    月    10     日
                  刑事第十四庭審判長法  官  蘇隆惠
                                    法  官  林秀鳳
                                    法  官  林瑞斌
以上正本證明與原本無異。
如不服本判決，應於收受送達後十日內向本院提出上訴書狀，其
未敘述上訴之理由者並得於提起上訴後十日內向本院補提理由書
（均須按他造當事人之人數附繕本）。
                                    書記官  顧哲瑜
中    華    民    國    95    年    5     月    10    日
附錄法條：
毒品危害防制條例第四條
製造、運輸、販賣第一級毒品者，處死刑或無期徒刑；處無期徒
刑者，得併科新臺幣一千萬元以下罰金。
製造、運輸、販賣第二級毒品者，處無期徒刑或七年以上有期徒
刑，得併科新臺幣七百萬元以下罰金。
製造、運輸、販賣第三級毒品者，處五年以上有期徒刑，得併科
新臺幣五百萬元以下罰金。
製造、運輸、販賣第四級毒品者，處三年以上十年以下有期徒刑
，得併科新臺幣三百萬元以下罰金。
製造、運輸、販賣專供製造或施用毒品之器具者，處一年以上七
年以下有期徒刑，得併科新臺幣一百萬元以下罰金。
前五項之未遂犯罰之。
毒品危害防制條例第八條：
轉讓第一級毒品者，處一年以上七年以下有期徒刑，得併科新臺
幣一百萬元以下罰金。
轉讓第二級毒品者，處六月以上五年以下有期徒刑，得併科新臺
幣七十萬元以下罰金。
轉讓第三級毒品者，處三年以下有期徒刑，得併科新臺幣三十萬
元以下罰金。
轉讓第四級毒品者，處一年以下有期徒刑，得併科新臺幣十萬元
以下罰金。
前四項之未遂犯罰之。
轉讓毒品達一定數量者，加重其刑至二分之一，其標準由行政院
定之。
附表：
┌──┬─────────┬───────────────┐
│編號│    查獲地點      │           查獲物品           │
├──┼─────────┼───────────────┤
│ 一 │臺北縣中和市○○街│安非他命吸食器二組、殘渣袋八只│
│    │四十巷一弄七號三樓│、電子秤一台、安非他命二包（合│
│    │                  │計淨重０點五公克）。          │
├──┼─────────┼───────────────┤
│ 二 │同上              │子彈二顆、鑽頭十枝、槍管十枝、│
│    │                  │槍機座一個、槍械槍機（含撞針一│
│    │                  │枝）一個、彈匣三個、護木片二片│
│    │                  │、底火座一百七十個、銀色彈殼十│
│    │                  │三個、銅質彈殼三百四十九個、銅│
│    │                  │質彈頭二個、彈簧七十二條、機工│
│    │                  │刀具六枝、火藥一瓶、底火一大包│
│    │                  │、抓子勾五枝擊槌一枝、保險梢九│
│    │                  │個、結合捎四個、擊槌頂桿二枝、│
│    │                  │槍機頂桿三枝、改裝簡易車床一台│
│    │                  │、砂輪機一台、小電鑽二台、大電│
│    │                  │鑽一台、虎頭夾一台、砂紙一包、│
│    │                  │砂輪模具一批、銼刀十枝、鉗子八│
│    │                  │枝、小型鐵鎚一枝、螺絲起子十五│
│    │                  │枝、金屬材料一包。            │
├──┼─────────┼───────────────┤
│ 三 │臺北縣土城市○○街│安非他命三包（合計、淨重０點五│
│    │九號三樓          │公克）、吸食器四組、殘渣袋五個│
│    │                  │。                            │
└──┴─────────┴───────────────┘


司法院資訊處製作；財團法人民間司法改革基金會備份。
